【裁判字號】    99,聲,41
【裁判日期】    990226
【裁判案由】    返還提存物
【裁判全文】
臺灣桃園地方法院民事裁定                99年度聲字第41號
聲  請  人    牧德科技股份有限公司
法定代理人    甲○○
相  對  人    亞亞科技股份有限公司
兼法定代理人  丙○○
相  對  人    伽華股份有限公司
法定代理人    乙○○
上列當事人間聲請返還提存物事件，本院裁定如下：
    主  文
本院九十六年度存字第三八四一號提存事件，聲請人所提存之現
金新臺幣貳萬陸仟參佰玖拾陸元及合作金庫商業銀行新竹科學園
區分行可轉讓定期存單三紙（編號Ｌ0000000、Ｋ000
0000、Ｊ0000000，面額：新臺幣壹仟萬元、伍佰萬
元、壹佰萬元），共計新台幣壹仟陸佰零貳萬陸仟參佰玖拾陸元
，就相對人伽華股份有限公司部分，准予返還。
聲請人其餘聲請駁回。
    理  由
一、本件聲請意旨略以：聲請人前遵本院96年度裁全字第2817號
    假處分裁定，以本院96年度存字第3841號提存現金新台幣（
    下同）26,396元及合作金庫商業銀行新竹科學園區分行可轉
    讓定期存單3 紙（編號Ｌ0000000 、Ｋ0000000 、Ｊ000000
    0 ，面額：1,000 萬元、500 萬元、100 萬元），共計16,0
    26,396元在案。茲因聲請人已聲請撤銷上開假處分裁定，經
    本院以97年度全聲字第29號裁定撤銷本院96年度裁全字第28
    17號假處分裁定在案，聲請人另亦撤回假處分執行，復於此
    執行程序終結後，以存證信函通知相對人於收受通知後20日
    內行使權利，而相對人於所定期間屆滿仍未行使權利，爰聲
    請返還上開提存物等語，並提出本院96年度裁全字第2817號
    民事裁定、本院96年度存字第3841號提存書、國庫存款收款
    書、國庫保管品經收通知書、民事撤銷假處分聲請狀、本院
    97年度全聲字第29號民事裁定暨其確定證明書、民事撤回假
    處分強制執行聲請狀、本院執行命令、桃院永執96年執全字
    第2939號函、新院雲96執全助文字第374 號函、台北松山郵
    局第703 號存證信函暨其郵件收件回執（均為影本）及相對
    人公司變更登記表、戶籍謄本等件為證。
二、按訴訟終結後，供擔保人證明已定二十日以上之期間，催告
    受擔保利益人行使權利而未行使者，法院應依供擔保人之聲
    請，以裁定命返還其提存物或保證書，民事訴訟法第104 條
    第1 項第3 款定有明文。上開規定，於其他依法令供訴訟上
    之擔保者準用之，為同法第106 條前段所規定。按因假處分
    所供之擔保，係為擔保受擔保利益人因不當假處分所受損害
    而設。倘執行法院已依假處分裁定，准債權人聲請，實施假
    處分執行，債權人並已就假處分所保全之請求提起本案訴訟
    ，則在該本案訴訟終結前，受擔保利益人是否受有損害，尚
    未確定，在假處分裁定撤銷及假處分執行撤回前，受擔保利
    益人仍有可能繼續發生損害，其損害額亦尚未能確定，自不
    能強令受擔保利益人行使其權利。故在假處分債權人已聲請
    假處分執行，並已提起本案訴訟之情形下，債權人依民事訴
    訟法第106 條準用第104 條第1 項第3 款規定，聲請裁定返
    還提存物時，必待本案訴訟已終結，並已撤銷假處分裁定及
    撤回假處分執行，始得謂與該條款所定之「訴訟終結」相當
    。
三、經查：
  (一)就相對人亞亞科技股份有限公司（下稱亞亞公司）、丙○○
    部分：
    本件聲請人係以相對人亞亞公司、丙○○在未經聲請人同意
    或授權下，利用聲請人取得之中華民國發明第149242號「可
    偵測印刷電路板上之鑽孔精密度的裝置及其方法」專利及中
    華民國發明第157112號「印刷電路板鑽孔精密度分析方法專
    利」（下爭系爭專利權）技術，持續製造包括型號為「HP-7
    10」或其他型號而實質相同之鑽孔精密分析裝置或侵權裝置
    ，在市場上販賣及促銷，且將型號「HP-710裝置」出賣予相
    對人伽華股份有限公司（下稱伽華公司），嚴重影響聲請人
    之專利權及營業利益為由，而聲請本院為定暫時狀態之假處
    分，經本院以96年度裁全字第2817號裁定聲請人以1,602 萬
    6,393 元或等值之國內銀行可轉讓定期存單為相對人亞亞公
    司、丙○○、伽華公司供擔保後，相對人3 人就其所有之「
    HP-710」鑽孔精密分析裝置及其他使用與「HP-710」鑽孔精
    密分析裝置之專利方法實質相同之裝置，不得為下列行為：
    1.不得直接或間接製造、販賣、為販賣之要約、意圖販賣而
    陳列、輸出、輸入、讓與、交付、加工製造或為其他一切處
    分。2.不得陳列或散布有關上述侵權裝置之廣告、標貼、說
    明書、價目表或其他具有促銷宣傳、推介商品功能之文書或
    類似物件。3.不得就上述侵權裝置於報章雜誌或其他任何傳
    播媒體為廣告或引述行為。4.不得為任何使用或實施中華民
    國發明第149242號專利或中華民國發明第157112號專利或為
    其他侵害該等專利權之行為，聲請人並以本院96年度存字第
    3841號提存上開擔保金，而向本院聲請為假處分之執行，經
    本院以96年度執全字第2939號實施假處分執行程序在案，再
    聲請人已於民國95年9 月5 日對相對人亞亞公司、丙○○起
    訴，主張相對人亞亞公司、丙○○違反專利法第106 條之規
    定，侵害聲請人之系爭專利權，而請求相對人亞亞公司、丙
    ○○連帶賠償其損害及排除侵害，足見聲請人已對相對人亞
    亞公司、丙○○提起本案訴訟，而該本案訴訟現由台灣新竹
    地方法院以95年度重智字第7 號審理中，尚未終結，此有新
    竹地方法院95年度重智字第7 號起訴狀影本及本院公務電話
    紀錄在卷可憑，是本件聲請人雖已向本院聲請撤銷上開假處
    分裁定，又於97年1 月18日撤回96年度執全字第2939號假處
    分執行，惟聲請人依上開假處分事由所提起之本案訴訟，既
    尚未終結，揆諸前揭說明，在該本案訴訟尚未終結前，相對
    人是否因該假處分執行而受有損害，尚未能確定，則聲請人
    聲請返還該提存物，就相對人亞亞公司及丙○○部分，即核
    與民事訴訟法第104 條第1 項第3 款規定之訴訟終結不合。
    因此，聲請人此部分之聲請，於法尚屬未符，不應准許，應
    予駁回之。
  (二)就相對人伽華公司部分：
    聲請人所提起之上開本案訴訟僅對相對人亞亞公司及丙○○
    等2 人起訴，此有起訴狀影本在卷可憑，聲請人既未對相對
    人伽華公司起訴，則其與相對人伽華公司間之「訴訟終結」
    ，應係指假處分裁定及假處分執行程序均不存在者而言。查
    聲請人已聲請撤銷兩造間之假處分裁定，經本院以97年度全
    聲字第29號裁定撤銷本院96年度裁全字第2817號假處分裁定
    在案，聲請人另亦撤回假處分執行，復於此執行程序終結後
    ，以存證信函通知相對人伽華公司於收受通知後20日內行使
    權利等事實，除有聲請人提出之上開證據附卷可稽外，並經
    本院依職權調取假處分卷宗、提存卷宗核閱屬實，堪信為真
    正。又聲請人催告相對人伽華公司行使權利之存證信函已於
    民國98年11月18日送達相對人伽華公司，而相對人伽華公司
    迄未對聲請人提起民事事件（含民事訴訟、支付命令、調解
    ）之事實，此有本院民事記錄科查詢表及臺灣新竹地方法院
    新院燉文檔字第0990000098號函各1 件在卷足憑。揆諸上揭
    法律規定及說明，聲請人此部分之聲請於法尚無不合，應予
    准許。
四、爰裁定如主文。
中    華    民    國    99    年    2     月    26    日
                  民事第二庭    法  官  劉佩宜
以上正本係照原本作成
如對本裁定抗告須於裁定送達後10日內向本院提出抗告狀，並應
繳納抗告費新台幣壹仟元。
中    華    民    國    99    年    2     月    26    日
                                書記官  賴柏仲

司法院資訊處製作；財團法人民間司法改革基金會備份。
